【裁判字號】    89,易,1049
【裁判日期】    900406
【裁判案由】    妨害自由
【裁判全文】
臺灣嘉義地方法院刑事判決                        八十九年度易字第一四九號
    公  訴  人  臺灣嘉義地方法院檢察署檢察官
    被      告  乙○○
右列被告因妨害自由案件，經檢察官提起公訴（八十九年度偵字第六○四三號），本
院判決如左：
    主  文
乙○○以加害身體之事，恐嚇他人致生危害於安全，累犯，處拘役伍拾玖日，如易科
罰金，以參佰元折算壹日。
    事  實
一、乙○○前於民國八十五年間，因違反麻醉藥品管理條例案件，經台灣高雄地方法
    院判處有期徒刑五月，如易科罰金，以三百元折算一日，於八十六年二月十八日
    易科罰金執行完畢，詎仍不知悔改；於八十九年十月十日上午十一時三十分許，
    邀請不知情之舅舅丙○○及友人甲○○陪同至嘉義市○○○路三九一號「家昌廚
    具行」，代為處理其祖母徐姜四妹與該行之債務糾紛，嗣因與老闆娘丁○○就償
    還條件談不攏而發生爭執，乙○○竟出恐嚇稱：如不接受條件，以後有事後果自
    行負責等語，致丁○○心生畏懼始報警處理。
二、案經丁○○訴由嘉義市警察局第二分局報請臺灣嘉義地方法院檢察署檢察官偵查
    起訴。
    理  由
一、訊據被告乙○○固坦承於上開時、地，邀請舅舅丙○○及友人甲○○陪同至家昌
    廚具行，處理其祖母徐姜四妹與該行之債務糾紛，惟矢口否認有恐嚇犯行，並辯
    稱：因告訴人丁○○不接受其提出分期付款之和解條件，始告知本件債務糾紛其
    不再插手，日後想討錢，須自己向債務人徐姜四妹索討云云。惟查，右揭犯罪事
    實業據告訴人於警訊時、偵查中及本院調查時指訴綦詳，且被告若具誠意及以理
    性、平和態度與告訴人協商，告訴人應不致害怕而報警處理，況當時只有告訴人
    一女子及稚兒在場，而被告尚有舅舅丙○○及友人甲○○陪同在外等候，雖告訴
    人在與被告達成和解後，於本院審理時翻異前詞，改稱：可能係一場誤會等語，
    然其前後供述不一，顯見其避重就輕、欲替被告脫罪之企圖甚明，衡之告訴人為
    一弱女子，當時被告在其店內大聲吆喝，其心生畏懼之情應屬無疑。是本件事證
    明確，被告犯行洵堪認定。
二、核被告所為，係犯刑法第三百零五條之恐嚇危害安全罪。又查被告乙○○前於八
    十五年間，因違反麻醉藥品管理條例案件，經台灣高雄地方法院判處有期徒刑五
    月，如易科罰金，以三百元折算一日，於八十六年二月十八日易科罰金執行完畢
    ，業據其於本院審理時供承在卷，復有臺灣嘉義地方法院檢察署刑案資料查註紀
    錄表一份附於偵查卷可稽，其於有期徒刑之執行完畢後，五年以內再犯本件有期
    徒刑以上之罪，應依累犯之規定加重其刑。爰審酌被告為替長輩處理債務，一時
    衝動致犯本罪，及其素行、智識程度、已與告訴人達成和解，有和解書影本一紙
    在卷可稽，暨犯後態度等一切情狀，量處如主文所示之刑，並諭知易科罰金之折
    算標準，以資懲儆。
據上論斷，應依刑事訴訟法第二百九十九條第一項前段，刑法第三百零五條、第四十
一條第一項前段、第四十七條，罰金罰鍰提高標準條例第一條前段、第二條，判決如
主文。
本案經檢察官陳美君到庭執行職務
中      華      民      國    九十      年      四      月      六      日
                                臺灣嘉義地方法院刑事第二庭
                                        法  官  唐  淑  民
右正本證明與原本無異。
如不服本判決，應於判決送達後十日內向本院提出上訴狀( 應附繕本 )。
中      華      民      國    九十      年      四      月      十      日
                                        書記官  林  育  興


司法院資訊處製作；財團法人民間司法改革基金會備份。
